【裁判字號】    94,易,2073
【裁判日期】    950330
【裁判案由】    竊盜
【裁判全文】
臺灣高雄地方法院刑事判決              94年度易字第2073號
公  訴  人  臺灣高雄地方法院檢察署檢察官
被      告  甲○○○
                      28號
上列被告因竊盜案件，經檢察官聲請以簡易判決處刑（94年度速
偵字第1497號），本院認不應以簡易判決處刑（94年度簡字第71
19號），改依通常程序審理，本院判決如下：
    主  文
甲○○○踰越安全設備竊盜，累犯，處有期徒刑柒月。
    事  實
一、甲○○○前因竊盜案件，經本院以92年度簡上字第718 號判
    決判處有期徒刑3 月確定，於民國93年6 月14日易科罰金執
    行完畢，猶不知悔改，復意圖為自己不法之所有，於民國94
    年11月14日凌晨2 時20分許，在高雄縣大寮鄉○○村○○○
    路26號（簡易判決處刑書誤載為鳳平二路24號）乙○○所經
    營之日晟汽車保養廠隔壁租用之土地，以跨越該土地外圍鐵
    絲網形成供作安全設備之矮牆方式，入內徒手竊取置放在該
    土地內為日晟汽車保養廠某不詳姓名客戶寄放（簡易判決處
    刑書誤載為乙○○所有）之不鏽鋼儲水桶1 個，得手後於騎
    乘車牌號碼OFK-371 號重型機車載運上開儲水桶欲前往變賣
    之際，於同日凌晨2 時30分許，行經高雄縣大寮鄉○○村○
    ○○街與國華街口時，為警查獲。
二、案經高雄縣政府警察局林園分局報請灣高雄地方法院檢察署
    檢察官聲請簡易判決處刑。
    理  由
壹、程序部分：
    證人即被害人乙○○於警詢所證被告竊盜不鏽鋼儲水桶1個
    之情，經被告對該警詢證述之證據能力表示異議，衡諸該警
    詢筆錄所證部分，與本院審理中證述內容相符，經核並無刑
    事訴訟法第159 條之1 至同法第159 條之3 所列舉得作為證
    據之例外情事，是以並無證據能力，尚不得作為本案之證據
    。
貳、實體部分：
一、訊據被告甲○○○固坦承有拿取乙○○承租土地上之儲水桶
    1 個之事實，惟矢口否認有何加重竊盜犯行，辯稱：那是我
    在牆邊撿到的，且是汽車保養廠不要的，汽車保養廠老闆的
    父親有說要把那個儲水桶給我，我不是在保養場裡面偷的，
    我是在矮的鐵欄杆旁撿起來的，我跨不過鐵欄杆，是警察要
    害我的云云。經查：
  (一)證人乙○○於本院訊問時證稱：「（問：何時發現儲水筒被
    偷？）答：我是94年11 月14 日早上大概8 點左右，經警察
    通知才知道。」、「儲水筒就是放在鐵網牆內被偷的。」等
    語（見本院94年簡字第7119號卷第10頁）。又於本院審理時
    證稱：「（問：儲水桶遺失的時候是放在何處？）答：我們
    跟人家承租的土地上面，（當庭提出照片5 張）放置的位置
    就是在照片上我畫圈的位置上。」、「．．，左邊24號是工
    廠，右邊籬笆圍住的另外一塊空地也是我們跟人家承租的。
    」、「（問：鐵絲網大約多高？）答：大約80、90公分，是
    整片鐵絲網拉過去沒有門或鎖。」、「要進入放置儲水桶的
    這塊土地一定要跨過這道面臨馬路的鐵絲網，不能從其他旁
    邊進入。」等語（見本院94年度易字第2073號卷第30頁）。
    此核與被告於警詢供承：「（問：警方是否於94年11月14日
    凌晨2 時30分在高雄縣大寮鄉○○村○○○街與國華街口，
    查獲你騎乘1 部重機車OFK-371 號後載1 個不銹鋼儲水桶，
    經警方盤查該不銹鋼儲水桶非你所有，而是在高雄縣大寮鄉
    ○○村○○○路24號日晟汽車保養廠鐵欄杆內竊取？）答：
    是的。」、「我可以跨過鐵欄杆取出不銹鋼儲水桶」等語（
    見警卷第5 頁），及於偵查中供陳：在工廠的矮牆邊我跨進
    去，把儲水桶搬出來，要搬去賣錢的等語（見偵卷第6 、7
    頁）均相符合，復有領據1 紙、照片4 張在卷可資佐證，是
    被告確有跨越證人乙○○所承租之上開土地之鐵絲網內，行
    竊上開不銹鋼儲水桶1 個至明。從而被告辯稱未跨越鐵絲圍
    網等語，實無可採。
  (二)又據證人乙○○於本院審理時證稱：該儲水桶並不是不要的
    ，那是客人寄放的，我父親沒有說過要將這個儲水桶送給被
    告，因為當天早上警察來通知的時候，是我去警察局的，我
    去警察局做完筆錄之後，我才跟我父親講這件事情。我是認
    為東西已經找到了，人也安全就好了，不想這樣跑來跑去，
    所以不要再追究，並不是說東西要送給他等語（見本院94年
    度易字第2073號卷第31頁）。從而，被告辯稱證人乙○○之
    父親曾答應將儲水桶送予被告云云，顯係事後卸責之詞，不
    足採信。
  (三)綜上所述，被告竊盜犯行明確，應依法論科。
二、論罪科刑及適用法律：
  (一)查本件證人乙○○所營保養廠旁之土地，外圍有以鐵製作成
    類似籬笆的鐵絲網物圍住，鐵網物高度約80、90公分，寬度
    應該有20幾米，主要是作為區隔內外及防止外人入內竊盜，
    鐵網物是固定的，且該停放在土地上之車子不易被人開出該
    地等情，業經證人乙○○證述在卷（見本院94年度簡字第71
    19號卷第10頁、94年度易字第2073號卷第30頁），並有現場
    照片4 張附卷可稽，是鐵絲網物應屬證人乙○○所設之安全
    設備無訛。核被告甲○○○所為，係犯刑法第321 條第1 項
    第2 款之加重竊盜既遂罪。原聲請簡易判決處刑意旨認被告
    所為係犯刑法第320 條第1 項之普通竊盜罪嫌，容有誤會，
    然此二者之社會基本事實既屬同一，本院自得變更起訴法條
    審理之。
  (二)又被告前於92年間，因竊盜案件，經本院以92年度簡上字第
    718 號判決判處有期徒刑3 月確定，而於93年6 月14日易科
    罰金執行完畢，有臺灣高等法院被告前案紀錄表1 紙在卷可
    稽，其於該有期徒刑執行完畢後，5 年內再犯本件有期徒刑
    以上之罪，為累犯，依法應加重其刑。
  (三)爰審酌被告不思以勞力獲取所需，任意竊取他人財物，所為
    實不足取，犯後復飾詞否認，顯無悔意，惟念及所竊儲水桶
    價值尚非甚巨，行竊手段亦屬平和，並斟酌被告年已逾70，
    已屬老邁等一切情狀，量處如主文所示之刑。
  (四)又被告雖係騎乘車牌號碼OFK-371 號重型機車行竊，惟該車
    非被告所有，有公路監理電子閘門車號查詢重型機車車籍資
    料1 紙在卷可稽，爰不為沒收之諭知，併此敘明。
據上論斷，應依刑事訴訟法第299 條第1 項前段、第300 條，刑
法第321 條第1 項第2 款、第47條，判決如主文。
本案經檢察官丙○○到庭執行職務。
中    華    民    國    95    年    3     月    30    日
                  刑事第十庭  審判長法  官  徐美麗
                                    法  官  高增泓
                                    法  官  楊淑珍
以上正本證明與原本無異。
如不服本判決，應於判決送達後10日內，向本院提出上訴狀。
中    華    民    國    95    年    3     月    31    日
                                    書記官  林秀敏
附錄本判決論罪之法條：
附錄本判決論罪之法條：
中華民國刑法第321條
犯竊盜罪而有左列情形之一者，處 6 月以上、 5 年以下有期徒
刑：
一  於夜間侵入住宅或有人居住之建築物、船艦或隱匿其內而犯
之者。
二  毀越門扇、牆垣或其他安全設備而犯之者。
三  攜帶兇器而犯之者。
四  結夥三人以上而犯之者。
五  乘火災、水災或其他災害之際而犯之者。
六  在車站或埠頭而犯之者。
前項之未遂犯罰之。


司法院資訊處製作；財團法人民間司法改革基金會備份。
